# 国有产权转让审计

提问人：rzxy123 时间：2017-06-21 08:56:57
请教陈版，涉及国有产权转让的审计业务，审计范围一般是前三个年度的会计报表。以前几个年度可以只审计利润表而不审资产负债表吗？

回答人：chenyiwei
一般不可以。
此类专项审计的具体期间范围，应根据该企业所属国资委和集团公司的相关规定确定。例如，对于上海市属国有企业，根据 2011 年发布的《上海市国有企业一般股权变动事项财务审计工作规则》规定：一般股权审计的范围为企业按照《企业会计准则》编制的二年又一期财务报表(是指审计基准日前二个完整会计年度及截至审计基准日止的资产负债表、利润表、现金流量表、所有者权益变动表和财务报表附注)。 股权协议划转或无偿划转的审计，经国资监管机构批准，可以为按照《企业会计准则》编制的一年又一期财务报表。 凡需编制合并财务报表的企业应当包括企业母公司财务报表及合并财务报表。 如企业在近二年内已完成过改制工作，现一般股权审计可以沿用上次改制的审计成果。